【裁判字號】    97,簡上,273
【裁判日期】    970924
【裁判案由】    違反家庭暴力防治法
【裁判全文】
臺灣臺南地方法院刑事判決             97年度簡上字第273號
上  訴  人  臺灣臺南地方法院檢察署檢察官
被      告  甲○○
上列上訴人因被告家庭暴力防治法案件，不服本院97年度簡字第
1300號中華民國97年4月28日第一審判決（原起訴案號：97年度
偵字第2692號），提起上訴，本院判決如下：
    主  文
原判決撤銷。
甲○○犯違反保護令罪，處拘役肆拾日，如易科罰金，以新臺幣
壹仟元折算壹日。緩刑貳年，緩刑期內付保護管束。
    事  實
一、甲○○為丙○○之夫，2人為家庭暴力防治法第3條第1款所
    稱之家庭成員關係。甲○○前因有對丙○○施用暴力之情事
    ，經臺灣臺南地方法院於民國96年12月26日，以96年度家護
    字第722號裁定核發民事通常保護令，令甲○○不得對丙○
    ○實施身體或精神上不法侵害之行為，且不得直接或間接對
    於丙○○為騷擾之行為，保護令之有效期間為4個月。詎甲
    ○○於收受並知悉上開保護令內容後，在該保護令之有效期
    間內，於97年2月1日晚上10時10分許，在丙○○位於臺南縣
    永康市○○路112巷40弄13號之住處外，向丙○○表示要將
    孩子帶走，為丙○○所拒，甲○○竟基於違反保護令之故意
    ，在該處對丙○○大聲嚷嚷，又與丙○○之父親在該處大聲
    爭吵，對於丙○○造成騷擾，而違反上開民事保護令。
二、案經丙○○訴由臺南縣警察局永康分局報告臺灣臺南地方法
    院檢察署檢察官偵查起訴。
    理  由
一、訊據被告甲○○於本院審理時，固坦承有於97年2月1日晚間
    ，前往臺南縣永康市○○路112巷40弄13號告訴人丙○○住
    處外要帶走小孩，惟矢口否認有何違反民事保護令之犯行，
    辯稱伊並未收到本院於96年12月26日所核發之96年度家護字
    第722號民事通常保護令，且伊於97年2月1日晚間並未見到
    告訴人云云。經查：
  (一)本院民事庭於96年12月26日以96年度家護字第722號核發通
    常保護令，命被告不得對告訴人實施身體或精神上不法侵害
    之行為，及不得直接或間接對於告訴人為騷擾之行為，有本
    院前述通常保護令附於警卷內可佐。
  (二)而該保護令已於97年1月15日中午12時30分許，由臺南縣警
    察局永康分局大灣分駐所警員洪坤基送達該保護令，並告知
    保護令內容，復為證人即警員洪坤基於偵訊中結證明確，亦
    有臺南縣警察局永康分局保護令執行紀錄表在卷足憑，被告
    於本院審理中且自承知悉該保護令內容。
  (三)被告雖辯稱案發當日並未見到告訴人，惟告訴人於偵訊中乃
    證稱：「當日晚間6、7點的時候被告有打電話給我，…當天
    晚上9點多我回到家，他（即被告）在門口在等我，他叫我
    好好跟他談我們兩個之間的事，我跟他說，我跟你沒有什麼
    好話可以說，他就開始兇，他說要把孩子帶走，他沒有說是
    要帶孩子去買衣服，我跟他說你去帶帶看，孩子是我這裡的
    ，我叫他假日再帶小孩出去，他就在那裡大小聲，我就跑進
    屋子裡…」等語，已經明白指稱被告當日有與其直接接觸，
    並有言語上衝突，被告辯稱並未見到告訴人云云，即無可採
    。
  (四)再查被告於案發當日，酒後因看小孩的問題，而與告訴人之
    父親發生爭吵之情，為證人即到場處理之警員黃國龍證述甚
    明，經核與告訴人於偵訊中證述且屬相符；而被告於本院審
    理時復自陳「看到她（即告訴人）父親，我說要帶小孩，她
    父親不讓我帶，講話比較大聲」等語，堪信被告確有在告訴
    人住處外因看小孩之事，與告訴人父親大聲爭吵。審之97
    年2月1日為週五，一般人均因週末假期之開始而心情放鬆，
    乃被告於晚間10時深夜，在告訴人住處外大聲爭吵，除直接
    造成告訴人及其家人心理衝擊外，並影響鄰居而使告訴人感
    到窘迫，縱或被告與告訴人之父爭吵時，告訴人並未直接在
    場聽聞，被告之行為仍足認屬對告訴人之間接騷擾。是被告
    有違反上述保護令之犯行已屬明確，應予依法論科。
二、核被告所為，係犯家庭暴力防治法第61條第2款之違反保護
    令罪。原審依刑事訴訟法第449條第2項、第454條第2項，家
    庭暴力防治法第61條第2款，刑法第11條前段、第41條第1項
    前段、第74條第1項第1款之規定，逕以簡易判決，量處被告
    拘役40日，並諭知如易科罰金之折算標準，且緩刑2年，其
    量刑堪認妥適，惟疏未注意家庭暴力防治法第30條第1項之
    規定，而未於緩刑諭知之時，同時為付保護管束之宣告，乃
    有不適用法則之違法，檢察官據此提起上訴，請求撤銷改判
    ，自有理由。爰審酌被告違反法院核發之通常保護令內容，
    欠缺法紀觀念，並審酌被告因欲前往探望小孩而對被害人有
    言語上之騷擾行為致違反法院所核發之保護令之裁定等一切
    情狀，量處如主文所示之刑，並諭知如易科罰金之折算標準
    ，以資懲儆。又被告前未曾因故意犯罪而受有期徒刑以上刑
    之宣告，有臺灣高等法院被告全國前案紀錄表在卷可憑，被
    告事後且於本院第一審程序中與告訴人達成和解，告訴人並
    當庭表示願原諒被告，則被告經此教訓後，應知所警惕，本
    院因認所宣告之刑以暫不執行為適當，爰諭知緩刑2年，以
    勵自新，並依家庭暴力防制法第30條第1項規定，諭知緩刑
    期內付保護管束。
據上論斷，應依刑事訴訟法第455條之1第1項、第3項、第369條
第1項前段、第364條、第299條第1項前段、家庭暴力防治法第61
條第2款、第30條第1項，刑法第11條前段、第41條第1項前段、
第74條第1項第1款規定，判決如主文。
本案經檢察官乙○○到庭執行職務。
中    華    民    國    97    年    9     月    24    日
                  刑事第二庭  審判長  法  官  蘇義洲
                                      法  官  黃瑪玲
                                      法  官  吳坤芳
以上正本證明與原本無異
不得上訴
                                      書記官  莊淑雅
中    華    民    國    97    年    9     月    25    日
附錄本案論罪科刑法條全文：
家庭暴力防治法第61條
違反法院依第 14 條第 1 項、第 16 條第 3 項所為之下列裁定
者，為本法所稱違反保護令罪，處3年以下有期徒刑、拘役或科
或併科新臺幣10萬元以下罰金：
一、禁止實施家庭暴力。
二、禁止騷擾、接觸、跟蹤、通話、通信或其他非必要之聯絡行
    為。
三、遷出住居所。
四、遠離住居所、工作場所、學校或其他特定場所。
五、完成加害人處遇計畫。


司法院資訊處製作；財團法人民間司法改革基金會備份。
